Config:
  hfst:
    Gen: ../../../src/generator-gt-norm.hfst
    Morph: ../../../src/analyser-gt-norm.hfst
  xerox:
    Gen: ../../../src/generator-gt-norm.xfst
    Morph: ../../../src/analyser-gt-norm.xfst
    App: lookup


# Comments after each noun:
# ok = checked against
# ? = not checked

# Nouns with Sub/Use tag and some other.

Tests:
  Noun - bállemmasjijnna: # MASKIN
    bállemmasjijnna+N+Sg+Nom: bállemmasjijnna
    bállemmasjijnna+Err/Orth+N+Sg+Nom: bállemmásjijnna
    bállemmasjijnna+N+Sg+Ill: bállemmasjijnnaj
    bállemmasjijnna+Err/Orth+N+Sg+Ill: bállemmásjijnnaj
    bállemmasjijnna+N+Der/Dimin+N+Sg+Nom: bállemmasjijnasj
    bállemmasjijnna+Err/Orth+N+Der/Dimin+N+Sg+Nom: bállemmásjijnasj

  Noun - semænnta: # MUORRA
    semænnta+N+Sg+Nom: [semænnta, semännta, cemænnta, cemännta]
    semænnta+N+Err/Orth+Sg+Nom: [cemennta, semennta]
    semænnta+N+Sg+Ine: [sementan, cementan]
    semænnta+N+Err/Orth+Sg+Ine: [sementan, cementan]
    semænnta+N+Sg+Ill: [semænntaj, semänntaj, cemænntaj, cemänntaj]
    semænnta+N+Err/Orth+Sg+Ill: [cemenntaj, semenntaj]
    semænnta+N+Der/Dimin+N+Sg+Nom: [sementasj, cementasj]

  Noun - diminutijvva: # ADJEKTIV
    diminutijvva+N+Sg+Nom: diminutijvva
    diminutijvva+Err/Orth+N+Sg+Nom: deminutijvva
    diminutijvva+N+Sg+Ine: diminutijvan
    diminutijvva+Err/Orth+N+Sg+Ine: deminutijvan
    diminutijvva+N+Sg+Ill: diminutijvvaj
    diminutijvva+Err/Orth+N+Sg+Ill: deminutijvvaj
    diminutijvva+N+Der/Dimin+N+Sg+Nom: diminutijvasj
    diminutijvva+Err/Orth+N+Der/Dimin+N+Sg+Nom: deminutijvasj

  Noun - dåbddomærkka: # MUORRA
    dåbddomærkka+N+Sg+Nom: [dåbddomærkka, dåbddomärkka]
    dåbddomærkka+Err/Orth+N+Sg+Nom: [dåbddåmærkka, dåbddåmärkka]
    dåbddomærkka+N+Sg+Ine: dåbddomerkan
    dåbddomærkka+Err/Orth+N+Sg+Ine: dåbddåmerkan
    dåbddomærkka+N+Sg+Ill: [dåbddomærkkaj, dåbddomärkkaj]
    dåbddomærkka+Err/Orth+N+Sg+Ill: [dåbddåmærkkaj, dåbddåmärkkaj]
    dåbddomærkka+N+Der/Dimin+N+Sg+Nom: dåbddomerkasj
    dåbddomærkka+Err/Orth+N+Der/Dimin+N+Sg+Nom: dåbddåmerkasj

  Noun - fabrihkka: # ANTIKK
    fabrihkka+N+Sg+Nom: [fabrihkka, fabrijkka]
    fabrihkka+Err/Orth+N+Sg+Nom: [fábrihkka, fábrijkka]
    fabrihkka+N+Sg+Ine: [fabrihkan, fabrijkan]
    fabrihkka+Err/Orth+N+Sg+Ine: [fábrihkan, fábrijkan]
    fabrihkka+N+Sg+Ill: [fabrihkkaj, fabrijkkaj]
    fabrihkka+Err/Orth+N+Sg+Ill: [fábrihkkaj, fábrijkkaj]
    
  Noun - lihtar: # SÅHKÅR, ÅRES
    lihtar+v1+N+Sg+Nom: lihtar
    lihtar+v2+N+Sg+Nom: lijtar
    lihtar+Err/Orth+N+Sg+Nom: [lijtar, lijter, lihter]
    lihtar+v1+N+Pl+Nom: lihttara
    lihtar+v2+N+Pl+Nom: lijttara
    lihtar+Err/Orth+N+Pl+Nom: [lijttára, lijttara, lihttára]
    lihtar+v1+N+Sg+Ill: lihttarij
    lihtar+v2+N+Sg+Ill: lijttarij
    lihtar+Err/Orth+N+Sg+Ill: [lijttarij, lijttárij, lihttárij]

  Noun - rássjosuoján: # GAHPER
    rássjosuoján+N+Sg+Nom: rássjosuoján
    rássjosuoján+Err/Orth+N+Sg+Nom: rássjosuojun
    rássjosuoján+N+Sg+Ine: rássjosuojánin
    rássjosuoján+Err/Orth+N+Sg+Ine: rássjosuojunin
    rássjosuoján+N+Sg+Ill: rássjosuojánij
    rássjosuoján+Err/Orth+N+Sg+Ill: rássjosuojunij